臺灣雲林地方法院刑事判決　　　　　　　　　　　　　　九十一年度訴字第一一號
　　公　訴　人　臺灣雲林地方法院檢察署檢察官
　　被　　　告　乙○○
右列被告因違反毒品危害防制條例案件，經檢察官提起公訴（九十年度偵字第一二三
七號），本院判決如左：
    主  文
乙○○連續施用第一級毒品，累犯，處有期徒刑壹年陸月，扣案之第二級毒品安非他
命壹包、毛重貳點公克，毒品殘渣袋只均沒收銷燬之，毒品分裝吸管支沒收之
。
    事  實
一、乙○○前因犯常業重利罪，經法院判處有期徒刑八月，於民國八十九年十一月二
    十六日執行完畢。其又因犯施用毒品案件，經台灣台中地方法院以八十九年毒聲
    字第三六一二號裁定送觀察勒戒後，認無繼續施用毒品傾向，經台灣台中地方法
    院檢察署檢察官於八十九年八月三日，以八十九年毒偵字第四０六三號為不起訴
    處分確定。詎乙○○又基於施用毒品之概括犯意，自九十年七月底至八月二十六
    日下午四、五時許，在其雲林縣古坑鄉○○村○○路二二八巷十一號住處，或甲
    ○○（另涉毒品案件經檢察官偵辦）位於雲林縣虎尾鎮○○里○○路二一號住處
    ，以將第一級毒品海洛因及第二級毒品安非他命磨成細粉狀後置入香煙內一併吸
    食之方式（即俗稱追龍），連續施用海洛因、安非他命多次，約每隔七、八日即
    施用一次。嗣於九十年八月二十七日，為警在甲○○上述住處，自乙○○身上扣
    得海洛因一包（毛重一˙五公克，另由檢察官偵辦販賣毒品犯嫌中），並自甲○
    ○住處房間內扣得另五包海洛因，及乙○○所有之安非他命一包、乙○○吸食安
    非他命或海洛因殘留之殘渣袋三只、及乙○○施用毒品工具之分裝毒品用之吸管
    三支等物，經警採集乙○○尿液送驗後，認有甲基安非他命陽性反應及嗎啡陽性
    反應。其後乙○○經本院於九十年八月二十八日，以九十年毒聲字第九八０號裁
    定送觀察勒戒後，認有繼續施用毒品之傾向，由本院以九十年毒聲字第一０八六
    號裁定送請戒治處所施以強制戒治。
二、案經雲林縣警察局報告臺灣雲林地方法院檢察署檢察官偵查起訴。
    理  由
一、被告乙○○對右揭犯罪事實坦承不諱，並據另案被告劉怡伶於偵查中供述查扣毒
    品經過無誤，復有雲林縣衛生局煙毒尿液檢驗成績書、警方之扣押物品目錄表在
    卷可稽，扣案之毒品海洛因、安非他命、海洛因或安非他命毒品殘渣袋、分裝毒
    品之吸管等物足資佐證（安非他命、分裝吸管另扣案於台灣雲林地方法院地檢署
    九十年毒偵字第一二三六號偵查案件）。該扣案之海洛因共六包經送驗結果，認
    確係第一級毒品海洛因，合計淨重七˙五六公克（包裝重一˙五一公克）一節，
    有法務部調查局鑑定通知書一份在卷可參。另扣案之安非他命一包、殘渣袋三只
    、分裝毒品吸管三支，經本院調取提示被告辨識，被告亦供明該安非他命確係第
    二級毒品安非他命，是我向台中一位朋友拿的，分裝吸管、殘渣袋是我的，殘渣
    袋係殘留海洛因或安非他命，係吸剩的等語，經本院當庭目視勘驗上開物品，並
    參諸另案被告劉怡伶於偵查中之上述供詞，足認被告對上開毒品供述係屬真實，
    核無再送請鑑定之必要。另觀之扣案之上開吸管前端均是削尖，亦可認確係鏟拾
    毒品所用之物無疑。再者，被告前因犯施用毒品案件，經法院裁定送觀察勒戒後
    ，認無繼續施用毒品之傾向，經檢察官為不起訴處分，有台灣台中地方法院檢察
    署檢察官八十九年毒偵字第四０六三號不起訴處分書在卷可憑，其因本件施用毒
    品行為，經本院裁定送觀察勒戒後，認有繼續施用毒品傾向，而為本院裁定送請
    強制戒治等情，亦有本院九十年毒聲字第九八０號刑事裁定、檢察官執行指揮書
    回證、台灣雲林看守所函文及其所附有無繼續施用毒品傾向評估標準紀錄表、有
    無繼續施用毒品傾向證明書、本院九十年毒聲字第一０八六號刑事裁定等附卷足
    詳。本件事證明確，被告犯行堪以認定，自應依法論科。
二、核被告所為，係犯毒品危害防制條例第十條第一項、第二項之罪。被告持有毒品
    之低度行為為施用毒品之高度行為所吸收，不另論罪。被告先後多次施用毒品犯
    行，時間緊接，分別觸犯犯罪構成要件相同之罪名，顯均係基於概括犯意而為，
    應依連續犯規定分別論以一罪，並加重其刑。被告施用毒品之方式係將第一級毒
    品海洛因與第二級毒品安非他命一併置入香煙內吸食，當認係同一行為施用二種
    毒品，屬一行為觸犯數罪名，為想像競合犯，應從一較重之施用第一級毒品罪論
    處。被告前因犯常業重利罪，經法院判處有期徒刑八月，於八十九年十一月二十
    六日執行完畢，有台灣高等法院被告全國前案記錄表在卷可明，其於五年內再犯
    本案，為累犯，依法遞加重其刑。本院審酌被告犯後坦承犯行，態度良好，但其
    多次施用毒品，經觀察勒戒後猶仍不知悔改，顯見品行尚有不端，並上述施用毒
    品之方式，亦可認其毒癮較重等一切情狀，量處如主文所示之刑。被告為警查獲
    時扣案之第一級毒品海洛因六包，其中一包係自被告身上查扣，而由檢察官另案
    偵辦被告涉犯販賣毒品罪嫌，檢察官亦於起訴書敘明請求毋庸沒收銷燬，本院認
    若於本案諭知沒收銷燬該物，恐生將來偵查或審判上之困擾，所以不對該包海洛
    因為沒收之諭知。另五包海洛因，被告供稱並非伊所有，且據另案被告甲○○於
    偵查中之供述，是其或李彰順所有，而屬另案被告甲○○上述案件之重要證物，
    本院亦不為沒收之諭知。另扣案之上述安非他命、殘渣袋等物，被告則供明係伊
    所有，前已敘明，應屬本案查獲之毒品，自應予沒收銷燬之。另外，扣案之上述
    分裝吸管，為被告施用毒品所用之物，且為其所有，應予沒收之。
據上論斷，應依刑事訴訟法第二百九十九條第一項前段，毒品危害防制條例第十條第
一項、第二項、第十八條第一項前段，刑法第十一條前段、第五十六條、第五十五條
、第四十七條、第三十八條第一項第二款，判決如主文。
中      華      民      國      九十一      年    二    月    二十一    日
                                        臺灣雲林地方法院刑事第一庭
                                            法  官  侯  廷  昌
右正本證明與原本無異。
如不服本判決，應於判決送達後十日內向本院提出上訴狀( 應附繕本 )。
                                            書記官  蔡  金  保
中      華      民      國      九十一      年    二    月    二十一    日
毒品危害防制條例第十條
施用第一級毒品者，處六月以上五年以下有期徒刑。
施用第二級毒品者，處三年以下有期徒刑。
